最高法院刑事判決　　　　　　　　　　　　　　　九十三年度台上字第一四一七號
　　上　訴　人　甲○○
右上訴人因業務過失致人於死案件，不服台灣高等法院高雄分院中華民國九十二年十
二月三十一日第二審判決（九十二年度交上訴字第一二八號，起訴案號：台灣高雄地
方法院檢察署九十一年度偵字第一三五八三、一四八三四號），提起上訴，本院判決
如左：
    主  文
上訴駁回。
    理  由
按刑事訴訟法第三百七十七條規定，上訴於第三審法院，非以判決違背法令為理由，
不得為之。是提起第三審上訴，應以原判決違背法令為理由，係屬法定要件。如果上
訴理由狀並未依據卷內訴訟資料，具體指摘原判決不適用何種法則或如何適用不當，
或所指摘原判決違法情事，顯與法律規定得為第三審上訴理由之違法情形，不相適合
時，均應認其上訴為違背法律上之程式，予以駁回。本件原判決維持第一審論處上訴
人甲○○從事業務之人，因業務上之過失致人於死罪刑，駁回其在第二審之上訴，已
詳認定犯罪事實之依據及憑以認定之理由，並對其否認過失之辯詞，如何不足採信
，亦已依據卷內資料予以指駁及說明。上訴意旨謂：依證人翁土城於警詢及警員田家
銘於第一審法院之證述，可以證明被害人朱光賢所駕駛自用小客車，在行駛中因大燈
故障導致大燈未亮，馴至上訴人在黑夜中無法看到被害人來車，自不能謂上訴人於本
件車禍有何過失等語，係就原審已詳為調查論斷與說明之事項，再事爭執，殊非適法
之第三審上訴理由。又上訴人及被害人就本件車禍之發生，均有過失，原判決已詳述
其調查審認之結果，核屬事實審法院採證認事職權之適法行使，尚無違經驗法則及論
理法則，不能任指為違法。上訴意旨另指摘原判決未審酌其所駕駛之聯結車，車身長
約十七公尺，於行經肇事路口時，若車頭未直行超過肇事地點之路口中心處後再左轉
，不可能一次左轉成功，惟原判決就上訴人此項辯解，已於理由一、(一)說明所辯仍不
可採，上訴指未說明，洵有誤會。次按，汽車行駛至無號誌之交岔路口，支線道車應
暫停讓幹線道車先行；又汽車行駛至交岔路口左轉彎時，應距交岔路口三○公尺前顯
示方向燈或手勢，行至交岔路口中心處左轉，並不得占用來車道搶先左轉，道路交通
安全規則第一百零二條第一項第二款、第四款分別著有明文。原判決依憑附卷之道路
交通事故調查報告表所繪現場圖，於西向東車道留有聯結車車胎痕十一公尺，胎痕為
南向西北走向，且係留於嘉新東路西向東之車道上，尚未過該交岔路口中心處，因認
上訴人駕車行至該交岔路口並未暫停，且尚未至該交岔路口中心處即搶先左轉，亦難
謂有認定事實不憑證據之違法。至原判決理由一、(一)另敘明聯結車車身雖長，如上訴
人駕該車行至中心線暫停，仔細觀看左方有無來車，而不搶先左轉侵入來車道，應可
避免車禍之發生等語，其中「暫停」二字，核屬贅語。縱除去「暫停」二字，亦不影
響判決主旨。另依上揭現場圖所示車胎痕位置、方向，無論該車胎痕係前輪抑或後輪
所留，均不影響上訴人駕車搶先左轉之事實認定。而本件肇事責任，已先後送請台灣
省高屏澎車輛行車事故鑑定委員會，及台灣省車輛行車事故覆議鑑定委員會鑑定明確
，該二鑑定機關均為國內權威鑑定機關，原審不再送請其他鑑定機關另作鑑定，不能
指為調查未盡。末按，刑事訴訟法第三百七十九條第十款所謂應調查之證據，係指與
待證事實有重要關係，在客觀上認為有調查之必要且能調查者而言。本件事證已臻明
確，且被害人所駕駛之自用小客車，有無按規定驗車，與上訴人是否成罪無關，原審
不向監理單位函查該自用小客車，有無按規定驗車，不為無益之調查，難謂有調查未
盡之違法。此外，上訴人徒憑己意，對原審職權之適法行使及原判決理由已說明之事
項，任意爭辯，顯與法定上訴第三審之形式要件不符，其上訴違背法律上之程式，應
予駁回。
據上論結，應依刑事訴訟法第三百九十五條前段，判決如主文。
中　　　華　　　民　　　國　　九十三　　年　　　三　　　月　　 十八 　　日
                              最高法院刑事第五庭
                                  審判長法官  謝　家　鶴
                                        法官  洪　文　章
                                        法官  花　滿　堂
                                        法官  陳　世　淙
                                        法官  洪　佳　濱
      右正本證明與原本無異
                                              書  記  官
中　　　華　　　民　　　國　　九十三　　年　　　三　　　月　　三十一　　日
                                                                        Ａ
